【裁判字號】    97,審消債更,839
【裁判日期】    970620
【裁判案由】    聲請更生程序
【裁判全文】
臺灣高雄地方法院民事裁定         97年度審消債更字第839號
聲  請  人  甲○○
訴訟代理人  徐豐益律師
上列當事人因消費者債務清理事件聲請更生，本院裁定如下：
    主  文
聲請人應本裁定送達十日內，提出如附表所示文件到院。
    理  由
一、按債務人對於金融機構因消費借貸、自用住宅借款、信用卡
    或現金卡契約而負債務，在聲請更生清算前，應提出債權人
    清冊，以書面向最大債權金融機構請求協商債務清償方案，
    並表明共同協商之意旨。消費者債務清理條例第151 條第1
    項訂有明文。又自債務人提出協商請求之翌日起逾30日不開
    始協商，或自開始協商之翌日起逾90日協商不成立，或自申
    請時起雖未逾90日，惟雙方已協商不成立，則依同法第153
    條規定及其法理，亦得聲請更生或清算。另消費者債務清理
    條例施行細則第44條規定，債務人依本條例第151 條第1項
    規定請求協商債務清償方案後，任一債權金融機構於協商期
    間內對其財產聲請強制執行者，視為協商不成立。債權金融
    機構於債務人請求協商前已聲請法院開始強制執行程序，而
    不同意延緩執行者，亦同。再者，更生或清算不合程式、不
    備其他要件或拒絕提出關係文件者，法院應以裁定駁回之，
    但其情形可以補正者，法院應定期間先命補正，復為同條例
    第8 條、第46條所明定。
二、經查，本件債務人向本院聲請更生，雖主張：其於消費者債
    務清理條例施行後，曾以書面向最大金融機構債權人申請前
    置協商，並曾向執行金融機構債權人申請延緩強制執行程序
    ，惟債權銀行並未停止，依消費者債務清理條例施行細則第
    44 條 規定，視為協商不成立，故而聲請更生等語，惟依本
    件聲請人未提出其如主文所示釋明協商不成立及財產收入狀
    況等證明文件影本到院，爰定期命補正相關文件，如已遺失
    ，則請向相關單位申請補發，逾期未補正，則駁回其聲請，
    特此裁定。
中    華    民    國    97    年    6     月    20    日
              民事第四庭    法      官  黃國川
上為正本係照原本作成
本件不得抗告
中    華    民    國    97    年    6     月    20    日
                            書  記  官  黃美秀
附表：
1.提出消費者債務清理條例實施「後」，聲請人向最大債權銀行
  申請協商之申請書及其附件（附件包括身分證正反面影本、財
  產及收入狀況說明書、債權人清冊、近2 年度國稅局所得及財
  產資料清單、近3 個月薪資證明及勞保投保資料等）、最大金
  融機構債權收受申請書及附件之證明（如回執等）及協商結果
  之證明文件（如不及取得協商結果，請於主文所示期間內補正
  其他文件時先行釋明，待有協商結果後儘速補陳結果證明文件
  ）
2.聲請人96、97年度綜合所得稅各類所得資料清單、扣繳憑單或
  薪資證明（如提出存摺影本，需檢附存摺封面及存摺內頁，內
  頁並應標示薪資部分）。
3.釋明取得95年綜合所得稅資料中高德汽車股份有限公司「競技
  」所得2685元、「其他」所得13225 元，及「執行」所得8524
  9 元之原因。
4.聲請人申請前5 年內勞保、公保或2 年內全民健保之投保資料
  （包括投保單位及投保金額）。
5.提出每月扶養陳紀雯18319 元、黃雋庭18319 元支出證明文件
  影本、陳紀雯最近2 年之國稅局財產歸屬資料及所得資料清單
  本，併釋明陳紀雯無法維持生活而需受債務人扶養之理由。
6.每月支出18319 元生活費用之明細及證明文件影本。
7.汽車車號ZM -1316號行照影本。
8.其餘有不可歸責己之事由致履行顯有重大困難之相關證明文件
  （例如生病、非自願性失業等）。


司法院資訊處製作；財團法人民間司法改革基金會備份。
